臺灣臺北地方法院刑事判決　　　　　　　96年度訴字第1078號
公　訴　人　臺灣臺北地方法院檢察署檢察官
被　　　告　辛○○
　　　　　　　　　　（現在臺灣臺北看守所羈押中）
　　　　　　戊○○
　　　　　　　　　　（現在臺灣臺北看守所羈押中）
　　　　　　癸○○
　　　　　　　　　　（現在臺灣臺北看守所羈押中）
　　　　　　乙○○
　　　　　　　　　　（現在臺灣臺北看守所羈押中）
　　　　　　巳○○
　　　　　　　　　　（現在臺灣臺北看守所羈押中）
上五人共同
選任辯護人　許卓敏律師
　　　　　　邱群傑律師
　　　　　　賴志凱律師
上列被告因偽造文書等案件，經檢察官提起公訴（九十六年度偵
字第一一三七０號），本院判決如下：
    主  文
辛○○所犯如附表所示之罪，各處如附表所示之刑，各減刑如附
表所示，如附表所示之扣案物均沒收之。應執行有期徒刑肆年，
如附表所示扣案之詐騙客戶名單筆記本、詐騙人頭帳戶雜記紙、
教戰手冊與偽造之「臺北地方法院行政凍結管收執行命令」及「
高雄地方法院行政凍結管收執行命令」共伍箱均沒收之。
戊○○所犯如附表所示之罪，各處如附表所示之刑，各減刑如附
表所示，如附表所示之扣案物均沒收之。應執行有期徒刑參年陸
月，如附表所示扣案之詐騙客戶名單筆記本、詐騙人頭帳戶雜記
紙、教戰手冊與偽造之「臺北地方法院行政凍結管收執行命令」
及「高雄地方法院行政凍結管收執行命令」共伍箱均沒收之。
癸○○所犯如附表所示之罪，各處如附表所示之刑，各減刑附表
所示，如附表所示之扣案物均沒收之。應執行有期徒刑參年，如
附表所示扣案之詐騙客戶名單筆記本、詐騙人頭帳戶雜記紙、教
戰手冊與偽造之「臺北地方法院行政凍結管收執行命令」及「高
雄地方法院行政凍結管收執行命令」共伍箱均沒收之。
乙○○所犯如附表所示之罪，各處如附表所示之刑，各減刑如附
表所示，如附表所示之扣案物均沒收之。應執行有期徒刑參年，
如附表所示扣案之詐騙客戶名單筆記本、詐騙人頭帳戶雜記紙、
教戰手冊與偽造之「臺北地方法院行政凍結管收執行命令」及「
高雄地方法院行政凍結管收執行命令」共伍箱均沒收之。
巳○○所犯如附表所示之罪，各處如附表所示之刑，各減刑如附
表所示，如附表所示之扣案物均沒收之。應執行有期徒刑參年，
如附表所示扣案之詐騙客戶名單筆記本、詐騙人頭帳戶雜記紙、
教戰手冊與偽造之「臺北地方法院行政凍結管收執行命令」及「
高雄地方法院行政凍結管收執行命令」共伍箱均沒收之。
辛○○、戊○○、癸○○、乙○○及巳○○其餘被訴部分無罪。
    事  實
一、辛○○、戊○○、癸○○、乙○○、巳○○、自稱王姓之成
    年男子（真實姓名年籍不詳，另由檢察官偵辦中）及大陸地
    區成年男女共約二十餘人，共同基於意圖為自己不法所有、
    冒充公務員行使其職權及行使偽造公文書之犯意聯絡，共組
    電話詐騙集團，自民國九十五年七月間某日起至九十六年一
    月二十三日止，以大陸地區廣東省深圳市沙井鎮上高坡南埔
    花園Ｆ０１、Ｆ０２棟為據點，由辛○○負責召集與管理詐
    騙集團成員生活起居、薪水發放等事務，癸○○、乙○○、
    巳○○三人負責假冒警察等中線事務之執行，戊○○負責假
    冒檢察官等後線事務之執行，先由辛○○提供臺灣地區民眾
    名單及電話號碼，自大陸地區撥打詐騙電話對臺灣地區民眾
    進行實施詐術，使臺灣地區民眾陷於錯誤，而依指示匯款至
    指定帳戶，再由辛○○負責分配詐騙所得款項，戊○○、癸○○、乙○○、巳○○每月固定領取新臺幣（下同）二萬五
    千元，另依情形發放獎金。其等詐騙方式及分工情形如下：
  (一)由大陸地區成年男女先行撥打電話詢問臺灣地區民眾近期有
    無委託他人辦理身分證換發，並佯稱其等係戶政事務所之人
    員，藉機騙取民眾個人資料，同時謊稱民眾個人資料已遭不
    法集團利用盜辦身分證，為免其權益受損，可立即向承辦之
    警察單位報案，旋將將電話轉接中線人員。
  (二)癸○○、乙○○及巳○○等中線人員即冒充警察與臺灣地區
    民眾通話，表示受理民眾報案，並向民眾偽稱遭盜辦身分證
    之用途，係作為申辦信用卡、現金卡或盜領金融帳戶存款之
    用，並以辦案需清查民眾資金流向為由，騙取民眾提供名下
    金融帳戶資料，復謊稱民眾名下尚有另一金融帳戶，於檢察
    官率領警方偵破某宗洗錢犯罪集團案件中業遭查扣，質問民
    眾為何未據實以報，並稱檢察官曾傳喚被害人到案說明，亦
    曾寄發「法院行政凍結管收執行命令」等情事，同時傳真其
    上蓋有偽造之「林錦村」、「林永富」、「高大方」、「吳
    茂松」主任檢察官及處長「莊進國」之職章印文，及偽造之
    「法務部行政執行署臺北執行處凍結管收命令」及「法務部
    行政執行署高雄執行處凍結管收命令」印文之「高雄地方法
    院行政凍結管收執行命令」及「臺北地方法院行政凍結管收
    執行命令」予民眾，進而行使之，足生損害於林錦村、林永
    富、高大方、吳茂松、莊進國、法務部行政執行署臺北執行
    處、法務部行政執行署臺北執行處、臺灣臺北地方法院及臺
    灣高雄地方法院，使民眾誤信有不法情事存在，待民眾表示
    未曾開設該遭凍結之帳戶，且未收受傳票或執行命令時，中
    線人員便與民眾核對寄發地址，俟民眾表示寄發地址非其住
    處時，中線人員即稱民眾身分確遭冒用盜辦身分證，並藉以
    開設人頭金融帳戶，且因民眾未到案說明，檢察官業已認定
    該人頭帳戶為民眾所開設，將凍結民眾名下所有財產，該等
    情事已經中線人員呈報承辦檢察官，檢察官並裁示要親自打
    電話給民眾進行調查，要民眾等候檢察官電話。
  (三)再由戊○○等後線人員假冒臺灣臺北地方法院檢察署襄閱主
    任檢察官「林錦村」或臺灣高雄地方法院檢察署主任檢察官
    「林永富」、「高大方」、「吳茂松」等人之名義，於電話
    中告知民眾有關警方通報民眾身分遭不法集團冒用及開設人
    頭帳戶等情事，因該人頭帳戶凍結前已有數百萬資金往來，
    為證明民眾未涉不法情事，要求民眾須將名下帳戶內之資金
    轉入至監管科暫時監管四十八小時，以清查有無非金資金再
    行流入被害人名下帳戶，倘經清查後確無資金流入，即將原
    有資金轉回民眾帳戶，使民眾陷於錯誤，將名下帳戶資金匯
    入指定帳戶，辛○○隨即通知臺灣地區車手提領款項或將資
    金轉出，以詐得金錢，前後共有寅○○等十九人因此受騙，
    詐騙金額達二千三百八十七萬二千八百元（詳如附表所示，
    惟其中如附表所示編號一、二、十五、十六、十九部分，並
    無偽造之「臺北地方法院行政凍結管收執行命令」或「臺灣
    高雄地方法院行政凍結管收執行命令」扣案）。嗣於九十六
    年一月二十三日上午十時許，經由大陸地區公安部門在廣東
    省深圳市沙井鎮上高坡南埔花園Ｆ０１、Ｆ０２棟查獲上開
    情事，並當場逮捕辛○○等五人，再於九十六年五月三十日
    循金門協議模式解送回臺，並扣得其等所有且供犯罪所用之
    詐騙客戶名單筆記本、詐騙人頭帳戶雜記紙、教戰手冊與偽
    造之「臺北地方法院行政凍結管收執行命令」及「高雄地方
    法院行政凍結管收執行命令」等共五箱。
二、案經內政部警政署刑事警察局移送臺灣臺北地方法院檢察署
    檢察官偵查起訴。
    理  由
一、上揭犯罪事實，業據被告辛○○、戊○○、癸○○、乙○○
    及巳○○於本院審理時坦承不諱，且互核相符，亦與被害人
    寅○○、戌○○、亥○○、林稚期、庚○○、子○○、卯○○、丑○○、辰○○、申○○、魏成隆、甲○○、丙○○、
    壬○○、午○○、丁○○、酉○○、未○○及地○○於警詢
    及偵查中之指訴情節大致相符，並有內政部警政署刑事警察
    局九十六年五月二十三日刑紋字第０九六００七七二七五號
    鑑驗書一紙（見九十六年度偵字第一一三七０號卷一第一二
    九至一三三頁）、匯款單據二九紙（見九十六年度偵字第一
    一三七０號卷二第一五０、六五至六六、六０、四九至五一
    、五六、七一、七五、七七、一四四、一一一至一一四、一
    三八、一三一、一五四、一一九至一二一、八九至九０、八
    三、一二五頁）存卷可稽，及詐騙客戶名單筆記本、詐騙人
    頭帳戶雜記紙、教戰手冊及行政凍結管收執行命令共五箱扣
    案可佐。足徵被告五人前揭任意性之自白與事實相符。是本
    件事證明確，被告五人犯行各堪認定，均應予依法論科。
二、按凡以自己犯罪之意思而參與犯罪，無論其所參與者是否犯
    罪構成要件之行為，皆為正犯，其以幫助他人犯罪之意思而
    參與犯罪，其所參與者，苟係犯罪構成要件之行為，亦為正
    犯；又共同實施犯罪行為之人，在合同意思範圍以內，各自
    分擔犯罪行為之一部，相互利用他人之行為，以達其犯罪之
    目的者，即應對於全部所發生之結果，共同負責，最高法院
    二十五年上字第二二五三號判例、二十八年上字第三一一０
    號判例可資參照。是核被告辛○○、戊○○、癸○○、乙○○及巳○○所為，均係犯刑法第三百三十九條第一項詐欺取
    財，及刑法第二百十六條、第二百十一條之行使偽造公文書
    ，及刑法第一百五十八條第一項冒充公務員行使職權罪。被
    告五人與王姓成年男子及大陸十餘名姓名年籍不詳之成年男
    女就上開詐欺取財、行使偽造公文書及冒充公務員行使職權
    罪之犯行，均有犯意聯絡及行為分擔，均為共同正犯。被告
    五人偽造「法務部行政執行署臺北執行處凍結管收命令章」
    、「檢察北偵處章」、「林錦村」、「莊進國」、「吳茂松
    」、「高大方」、「林永富」之印文，進而偽造「臺北地方
    法院行政凍結管收執行命令」及「高雄地方法院行政凍結管
    收執行命令」之公文書以行使，其等偽造印文之行為，為偽
    造公文書之行為所吸收，而其等偽造公文書之行為，亦為行
    使偽造公文書之犯行所吸收，均不另論罪。又被告多次犯上
    開詐欺取財、行使偽造公文書及冒充公務員行使職權罪之犯
    行，犯意個別，行為有異，應予分論併罰。爰審酌被告五人
    正值青壯，智力與精神狀況正常，詎不思奮發進取，明知詐
    騙集團犯案猖獗，竟冒用警察、法院、檢察署及行政執行署
    等司法行政機關名義，跨海實施電話詐騙行為，影響國家經
    濟秩序及社會治安，破壞民眾對於司法行政機關之信任，且
    詐騙金額高達二千餘萬元，已對民眾造成嚴重損害，並斟酌
    其等素行、生活狀況、犯罪動機、手段，及各人之分工情形
    ，其中被告辛○○為主謀，負責總理詐騙事宜，被告戊○○
    協助被告辛○○處理詐騙事務，並冒充檢察官實施詐騙行為
    ，被告癸○○、乙○○、巳○○假冒司法警察實施詐騙，及
    其等犯罪後之態度等一切情狀，認公訴人於本院審理中具體
    求刑為適當，各量處如主文所示之刑。又本案被告五人犯罪
    時間係於九十六年四月二十四日之前，且無中華民國九十六
    年罪犯減刑條例所定不得減刑之情形，爰各依同條例第二條
    第一項第三款規定減其宣告刑二分之一，再各定其應執行刑
    ，以資懲儆。又扣案之詐騙客戶名單筆記本、詐騙人頭帳戶
    雜記紙、教戰手冊與偽造之「臺北地方法院行政凍結管收執
    行命令」及「高雄地方法院行政凍結管收執行命令」共五箱
    ，均為被告五人所有，且供犯罪所用之物，業據被告五人供
    承在卷，爰併依刑法第三十八條第一項第二款宣告沒收之。
    至偽造之「臺北地方法院行政凍結管收執行命令」及「高雄
    地方法院行政凍結管收執行命令」上偽造之「法務部行政執
    行署臺北執行處凍結管收命令章」、「檢察北偵處章」、「
    林錦村」、「莊進國」、「吳茂松」、「高大方」、「林永
    富」之印文，不問屬於犯人與否，本應依刑法第二百十九條
    宣告沒收，惟因偽造之「臺北地方法院行政凍結管收執行命
    令」及「高雄地方法院行政凍結管收執行命令」業已宣告沒
    收，故此部分無庸重複宣告沒收，附此敘明。至公訴意旨認
    被告五人年輕力壯，不循正途謀生，竟以撥打電話實施詐騙
    行為為業，若非遭查獲，恐無自行終止犯罪之意，顯見有犯
    罪習慣而不自知或習以為常之情形，依刑法第九十條聲請均
    宣告強制工作三年。按有犯罪之習慣或因遊蕩或懶惰成習而
    犯罪者，於刑之執行前，令入勞動場所，強制工作三年，刑
    法第九十條第一項固有明文。惟保安處分係針對受處分人將
    來之危險性所為之處置，以達教化、治療之目的，為刑罰之
    補充制度。我國現行刑法採刑罰與保安處分雙軌制，係在維
    持行為責任之刑罰原則下，為協助行為人再社會化之功能，
    以及改善行為人潛在之危險性格，期能達成根治犯罪原因、
    預防犯罪之特別目的。是保安處分中之強制工作，旨在對嚴
    重職業性犯罪及欠缺正確工作觀念或無正常工作因而犯罪者
    ，強制其從事勞動，學習一技之長及正確之謀生觀念，使其
    日後重返社會，能適應社會生活。故保安處分應受比例原則
    之規範，使保安處分之宣告，與行為人所為行為之嚴重性、
    行為人所表現之危險性及對於行為人未來行為之期待性相當
    之意旨而制定，而由法院視行為人之危險性格，決定應否令
    入勞動處所強制工作，以達預防之目的，最高法院九十一年
    度臺上字第四六二五號判決意旨可資參照。經查，被告五人
    雖自九十五年七月間起至九十六年一月二十三日止，為如附
    表所示多次之詐欺取財、行使偽造公文書及冒充公務員執行
    職務等犯行，然本院認被告五人上開犯行，經本院諭知之宣
    告刑已足以矯正其不勞而獲之偏差心態，尚無諭知強制工作
    之必要，故公訴意旨此部分所請，核無必要，附此敘明。
三、至公訴意旨認如附表編號一、二、十五、十六、十九部分，
    被告辛○○、戊○○、癸○○、乙○○及巳○○亦涉犯刑法
    第二百十六條、第二百十一條之行使偽造公文書罪嫌。惟按
    犯罪事實應依證據認定之，無證據不得推定其犯罪事實，刑
    事訴訟法第一百五十四條第二項定有明文。經查，如附表編
    號一、二、十五、十六、十九部分，並未見有偽造之「臺北
    地方法院行政凍結管收執行命令」或「高雄地方法院行政凍
    結管收執行命令」等公文書扣案可佐，而依被告之自白及被
    害人之指訴亦未能證明被告五人有傳真上開偽造公文書予此
    五位被害人之行為，故公訴意旨認此部分亦涉犯刑法第二百
    十一條、第二百十六條之行使偽造公文書，容有未洽，揆諸
    前揭說明，既無證據足認被告五人此部分涉有行使偽造公文
    書之犯行，自屬不能證明其犯罪，且與前揭有罪部分亦無裁
    判上一罪關係，爰為無罪之諭知。
據上論斷，應依刑事訴訟法第二百九十九條第一項前段、第三百
零一條第一項，刑法第二十八條、第三百三十九條第一項、第二
百十一條、第二百十六條、第一百五十八條第一項、第五十一條
第五款、第二百十九條、第三十八條第一項第二款，刑法施行法
第一條之一第一項前段、第二項，中華民國九十六年罪犯減刑條
例第二條第一項第三款、第七條、第十條第一項，判決如主文。
本案經檢察官陳焜昇到庭執行職務。
中　　華　　民　　國　　96　　年　　9　　月　　20 　　日
　　　　　　　　　刑事第十三庭  審判長法  官
                                      法  官
                                      法  官
上正本證明與原本無異。
如不服本判決，應於判決送達後10日內向本院提出上訴狀（應抄
附繕本）。告訴人或被害人如對於本判決不服者，應具備理由請
求檢察官上訴，其上訴期間之計算係以檢察官收受判決正本之日
期為準。
中　　華　　民　　國　　96　　年　　9 　　月　　  　　日
                                書記官
附錄本件論罪科刑法條：
刑法第三百三十九條
（普通詐欺罪）
意圖為自己或第三人不法之所有，以詐術使人將本人或第三人之
物交付者，處五年以下有期徒刑、拘役或科或併科一千元以下罰
金。
以前項方法得財產上不法之利益或使第三人得之者，亦同。
前二項之未遂犯罰之。
刑法第二百十一條
（偽造變造公文書罪）
偽造、變造公文書，足以生損害於公眾或他人者，處一年以上七
年以下有期徒刑。
刑法第二百十六條
（行使偽造變造或登載不實之文書罪）
行使第二百十條至第二百十五條之文書者，依偽造、變造文書或
登載不實事項或使登載不實事項之規定處斷。
刑法第一百五十八條
（僭行公務員職權罪）
冒充公務員而行使其職權者，處三年以下有期徒刑、拘役或五百
元以下罰金。
冒充外國公務員而行使其職權者，亦同。
  表：
┌─┬───┬───┬───┬────────────┐
│編│犯罪時│被害人│詐騙金│     宣   告   刑       │
│號│間（民│      │額    │                        │
│  │國）  │      │（新臺│                        │
│  │      │      │幣）  │                        │
├─┼───┼───┼───┼────────────┤
│一│九十五│寅○○│五萬元│辛○○、戊○○、癸○○、│
│  │年七月│      │      │乙○○、巳○○共同冒充公│
│  │十四日│      │      │務員而行使其職權，各處有│
│  │      │      │      │期徒刑肆月，均減為有期徒│
│  │      │      │      │刑貳月；又共同意圖為自己│
│  │      │      │      │不法所有，以詐術使人將本│
│  │      │      │      │人之物交付，各處有期徒刑│
│  │      │      │      │陸月，均減為有期徒刑參月│
│  │      │      │      │，扣案之詐騙客戶名單筆記│
│  │      │      │      │本、詐騙人頭帳戶雜記紙、│
│  │      │      │      │教戰手冊、偽造之「臺北地│
│  │      │      │      │方法院行政凍結管收執行命│
│  │      │      │      │令」及「高雄地方法院行政│
│  │      │      │      │凍結管收執行命令」共伍箱│
│  │      │      │      │均沒收之。              │
├─┼───┼───┼───┼────────────┤
│二│九十五│戌○○│四十九│辛○○、戊○○、癸○○、│
│  │年七月│      │萬四千│乙○○、巳○○共同冒充公│
│  │二十八│      │一百元│務員而行使其職權，各處有│
│  │日    │      │      │期徒刑肆月，均減為有期徒│
│  │      │      │      │刑貳月；又共同意圖為自己│
│  │      │      │      │不法所有，以詐術使人將本│
│  │      │      │      │人之物交付，各處有期徒刑│
│  │      │      │      │陸月，均減為有期徒刑參月│
│  │      │      │      │，扣案之詐騙客戶名單筆記│
│  │      │      │      │本、詐騙人頭帳戶雜記紙、│
│  │      │      │      │教戰手冊、偽造之「臺北地│
│  │      │      │      │方法院行政凍結管收執行命│
│  │      │      │      │令」及「高雄地方法院行政│
│  │      │      │      │凍結管收執行命令」共伍箱│
│  │      │      │      │均沒收之。              │
├─┼───┼───┼───┼────────────┤
│三│九十五│亥○○│一百二│辛○○、戊○○、癸○○、│
│  │年九月│      │十萬元│乙○○、巳○○共同行使偽│
│  │八日  │      │      │造公文書，各處有期徒刑壹│
│  │      │      │      │年貳月，均減為有期徒刑柒│
│  │      │      │      │月；又共同冒充公務員而行│
│  │      │      │      │使其職權，各處有期徒刑肆│
│  │      │      │      │月，均減為有期徒刑貳月；│
│  │      │      │      │又共同意圖為自己不法所有│
│  │      │      │      │，以詐術使人將本人之物交│
│  │      │      │      │付，各處有期徒刑陸月，均│
│  │      │      │      │減為有期徒刑參月，扣案之│
│  │      │      │      │詐騙客戶名單筆記本、詐騙│
│  │      │      │      │人頭帳戶雜記紙、教戰手冊│
│  │      │      │      │、偽造之「臺北地方法院行│
│  │      │      │      │政凍結管收執行命令」及「│
│  │      │      │      │高雄地方法院行政凍結管收│
│  │      │      │      │執行命令」共伍箱均沒收之│
│  │      │      │      │。                      │
├─┼───┼───┼───┼────────────┤
│四│九十五│己○○│二十八│辛○○、戊○○、癸○○、│
│  │年九月│      │萬元  │乙○○、巳○○共同行使偽│
│  │十四日│      │      │造公文書，各處有期徒刑壹│
│  │      │      │      │年貳月，均減為有期徒刑柒│
│  │      │      │      │月；又共同冒充公務員而行│
│  │      │      │      │使其職權，各處有期徒刑肆│
│  │      │      │      │月，均減為有期徒刑貳月；│
│  │      │      │      │又共同意圖為自己不法所有│
│  │      │      │      │，以詐術使人將本人之物交│
│  │      │      │      │付，各處有期徒刑陸月，均│
│  │      │      │      │減為有期徒刑參月，扣案之│
│  │      │      │      │詐騙客戶名單筆記本、詐騙│
│  │      │      │      │人頭帳戶雜記紙、教戰手冊│
│  │      │      │      │、偽造之「臺北地方法院行│
│  │      │      │      │政凍結管收執行命令」及「│
│  │      │      │      │高雄地方法院行政凍結管收│
│  │      │      │      │執行命令」共伍箱均沒收之│
│  │      │      │      │。                      │
├─┼───┼───┼───┼────────────┤
│五│九十五│庚○○│九十萬│辛○○、戊○○、癸○○、│
│  │年九月│      │元    │乙○○、巳○○共同行使偽│
│  │十五日│      │      │造公文書，各處有期徒刑壹│
│  │      │      │      │年貳月，均減為有期徒刑柒│
│  │      │      │      │月；又共同冒充公務員而行│
│  │      │      │      │使其職權，各處有期徒刑肆│
│  │      │      │      │月，均減為有期徒刑貳月；│
│  │      │      │      │又共同意圖為自己不法所有│
│  │      │      │      │，以詐術使人將本人之物交│
│  │      │      │      │付，各處有期徒刑陸月，均│
│  │      │      │      │減為有期徒刑參月，扣案之│
│  │      │      │      │詐騙客戶名單筆記本、詐騙│
│  │      │      │      │人頭帳戶雜記紙、教戰手冊│
│  │      │      │      │、偽造之「臺北地方法院行│
│  │      │      │      │政凍結管收執行命令」及「│
│  │      │      │      │高雄地方法院行政凍結管收│
│  │      │      │      │執行命令」共伍箱均沒收之│
│  │      │      │      │。                      │
├─┼───┼───┼───┼────────────┤
│六│九十五│子○○│四十萬│辛○○、戊○○、癸○○、│
│  │年九月│      │元    │乙○○、巳○○共同行使偽│
│  │十五日│      │      │造公文書，各處有期徒刑壹│
│  │      │      │      │年貳月，均減為有期徒刑柒│
│  │      │      │      │月；又共同冒充公務員而行│
│  │      │      │      │使其職權，各處有期徒刑肆│
│  │      │      │      │月，均減為有期徒刑貳月；│
│  │      │      │      │又共同意圖為自己不法所有│
│  │      │      │      │，以詐術使人將本人之物交│
│  │      │      │      │付，各處有期徒刑陸月，均│
│  │      │      │      │減為有期徒刑參月，扣案之│
│  │      │      │      │詐騙客戶名單筆記本、詐騙│
│  │      │      │      │人頭帳戶雜記紙、教戰手冊│
│  │      │      │      │、偽造之「臺北地方法院行│
│  │      │      │      │政凍結管收執行命令」及「│
│  │      │      │      │高雄地方法院行政凍結管收│
│  │      │      │      │執行命令」共伍箱均沒收之│
│  │      │      │      │。                      │
├─┼───┼───┼───┼────────────┤
│七│九十五│卯○○│四十萬│辛○○、戊○○、癸○○、│
│  │年九月│      │元    │乙○○、巳○○共同行使偽│
│  │十九日│      │      │造公文書，各處有期徒刑壹│
│  │      │      │      │年貳月，均減為有期徒刑柒│
│  │      │      │      │月；又共同冒充公務員而行│
│  │      │      │      │使其職權，各處有期徒刑肆│
│  │      │      │      │月，均減為有期徒刑貳月；│
│  │      │      │      │又共同意圖為自己不法所有│
│  │      │      │      │，以詐術使人將本人之物交│
│  │      │      │      │付，各處有期徒刑陸月，均│
│  │      │      │      │減為有期徒刑參月，扣案之│
│  │      │      │      │詐騙客戶名單筆記本、詐騙│
│  │      │      │      │人頭帳戶雜記紙、教戰手冊│
│  │      │      │      │、偽造之「臺北地方法院行│
│  │      │      │      │政凍結管收執行命令」及「│
│  │      │      │      │高雄地方法院行政凍結管收│
│  │      │      │      │執行命令」共伍箱均沒收之│
│  │      │      │      │。                      │
├─┼───┼───┼───┼────────────┤
│八│九十五│丑○○│九十六│辛○○、戊○○、癸○○、│
│  │年十一│      │萬八千│乙○○、巳○○共同行使偽│
│  │月一日│      │元    │造公文書，各處有期徒刑壹│
│  │      │      │      │年貳月，均減為有期徒刑柒│
│  │      │      │      │月；又共同冒充公務員而行│
│  │      │      │      │使其職權，各處有期徒刑肆│
│  │      │      │      │月，均減為有期徒刑貳月；│
│  │      │      │      │又共同意圖為自己不法所有│
│  │      │      │      │，以詐術使人將本人之物交│
│  │      │      │      │付，各處有期徒刑陸月，均│
│  │      │      │      │減為有期徒刑參月，扣案之│
│  │      │      │      │詐騙客戶名單筆記本、詐騙│
│  │      │      │      │人頭帳戶雜記紙、教戰手冊│
│  │      │      │      │、偽造之「臺北地方法院行│
│  │      │      │      │政凍結管收執行命令」及「│
│  │      │      │      │高雄地方法院行政凍結管收│
│  │      │      │      │執行命令」共伍箱均沒收之│
│  │      │      │      │。                      │
├─┼───┼───┼───┼────────────┤
│九│九十五│辰○○│四百二│辛○○、戊○○、癸○○、│
│  │年十一│      │十六萬│乙○○、巳○○共同行使偽│
│  │月九日│      │四千元│造公文書，各處有期徒刑壹│
│  │      │      │      │年貳月，均減為有期徒刑柒│
│  │      │      │      │月；又共同冒充公務員而行│
│  │      │      │      │使其職權，各處有期徒刑肆│
│  │      │      │      │月，均減為有期徒刑貳月；│
│  │      │      │      │又共同意圖為自己不法所有│
│  │      │      │      │，以詐術使人將本人之物交│
│  │      │      │      │付，各處有期徒刑陸月，均│
│  │      │      │      │減為有期徒刑參月，扣案之│
│  │      │      │      │詐騙客戶名單筆記本、詐騙│
│  │      │      │      │人頭帳戶雜記紙、教戰手冊│
│  │      │      │      │、偽造之「臺北地方法院行│
│  │      │      │      │政凍結管收執行命令」及「│
│  │      │      │      │高雄地方法院行政凍結管收│
│  │      │      │      │執行命令」共伍箱均沒收之│
│  │      │      │      │。                      │
├─┼───┼───┼───┼────────────┤
│十│九十五│申○○│二百二│辛○○、戊○○、癸○○、│
│  │年十一│      │十六萬│乙○○、巳○○共同行使偽│
│  │月十三│      │元    │造公文書，各處有期徒刑壹│
│  │日    │      │      │年貳月，均減為有期徒刑柒│
│  │      │      │      │月；又共同冒充公務員而行│
│  │      │      │      │使其職權，各處有期徒刑肆│
│  │      │      │      │月，均減為有期徒刑貳月；│
│  │      │      │      │又共同意圖為自己不法所有│
│  │      │      │      │，以詐術使人將本人之物交│
│  │      │      │      │付，各處有期徒刑陸月，均│
│  │      │      │      │減為有期徒刑參月，扣案之│
│  │      │      │      │詐騙客戶名單筆記本、詐騙│
│  │      │      │      │人頭帳戶雜記紙、教戰手冊│
│  │      │      │      │、偽造之「臺北地方法院行│
│  │      │      │      │政凍結管收執行命令」及「│
│  │      │      │      │高雄地方法院行政凍結管收│
│  │      │      │      │執行命令」共伍箱均沒收之│
│  │      │      │      │。                      │
├─┼───┼───┼───┼────────────┤
│十│九十五│天○○│四十二│辛○○、戊○○、癸○○、│
│一│年十一│      │萬元  │乙○○、巳○○共同行使偽│
│  │月十六│      │      │造公文書，各處有期徒刑壹│
│  │日    │      │      │年貳月，均減為有期徒刑柒│
│  │      │      │      │月；又共同冒充公務員而行│
│  │      │      │      │使其職權，各處有期徒刑肆│
│  │      │      │      │月，均減為有期徒刑貳月；│
│  │      │      │      │又共同意圖為自己不法所有│
│  │      │      │      │，以詐術使人將本人之物交│
│  │      │      │      │付，各處有期徒刑陸月，均│
│  │      │      │      │減為有期徒刑參月，扣案之│
│  │      │      │      │詐騙客戶名單筆記本、詐騙│
│  │      │      │      │人頭帳戶雜記紙、教戰手冊│
│  │      │      │      │、偽造之「臺北地方法院行│
│  │      │      │      │政凍結管收執行命令」及「│
│  │      │      │      │高雄地方法院行政凍結管收│
│  │      │      │      │執行命令」共伍箱均沒收之│
│  │      │      │      │。                      │
├─┼───┼───┼───┼────────────┤
│十│九十五│甲○○│六十八│辛○○、戊○○、癸○○、│
│二│年十一│      │萬元  │乙○○、巳○○共同行使偽│
│  │月十八│      │      │造公文書，各處有期徒刑壹│
│  │日    │      │      │年貳月，均減為有期徒刑柒│
│  │      │      │      │月；又共同冒充公務員而行│
│  │      │      │      │使其職權，各處有期徒刑肆│
│  │      │      │      │月，均減為有期徒刑貳月；│
│  │      │      │      │又共同意圖為自己不法所有│
│  │      │      │      │，以詐術使人將本人之物交│
│  │      │      │      │付，各處有期徒刑陸月，均│
│  │      │      │      │減為有期徒刑參月，扣案之│
│  │      │      │      │詐騙客戶名單筆記本、詐騙│
│  │      │      │      │人頭帳戶雜記紙、教戰手冊│
│  │      │      │      │、偽造之「臺北地方法院行│
│  │      │      │      │政凍結管收執行命令」及「│
│  │      │      │      │高雄地方法院行政凍結管收│
│  │      │      │      │執行命令」共伍箱均沒收之│
│  │      │      │      │。                      │
├─┼───┼───┼───┼────────────┤
│十│九十五│丙○○│一百三│辛○○、戊○○、癸○○、│
│三│年十一│      │十一萬│乙○○、巳○○共同行使偽│
│  │月二十│      │二千元│造公文書，各處有期徒刑壹│
│  │一日  │      │      │年貳月，均減為有期徒刑柒│
│  │      │      │      │月；又共同冒充公務員而行│
│  │      │      │      │使其職權，各處有期徒刑肆│
│  │      │      │      │月，均減為有期徒刑貳月；│
│  │      │      │      │又共同意圖為自己不法所有│
│  │      │      │      │，以詐術使人將本人之物交│
│  │      │      │      │付，各處有期徒刑陸月，均│
│  │      │      │      │減為有期徒刑參月，扣案之│
│  │      │      │      │詐騙客戶名單筆記本、詐騙│
│  │      │      │      │人頭帳戶雜記紙、教戰手冊│
│  │      │      │      │、偽造之「臺北地方法院行│
│  │      │      │      │政凍結管收執行命令」及「│
│  │      │      │      │高雄地方法院行政凍結管收│
│  │      │      │      │執行命令」共伍箱均沒收之│
│  │      │      │      │。                      │
├─┼───┼───┼───┼────────────┤
│十│九十五│壬○○│八萬九│辛○○、戊○○、癸○○、│
│四│年十一│      │千元  │乙○○、巳○○共同行使偽│
│  │月三十│      │      │造公文書，各處有期徒刑壹│
│  │日    │      │      │年貳月，均減為有期徒刑柒│
│  │      │      │      │月；又共同冒充公務員而行│
│  │      │      │      │使其職權，各處有期徒刑肆│
│  │      │      │      │月，均減為有期徒刑貳月；│
│  │      │      │      │又共同意圖為自己不法所有│
│  │      │      │      │，以詐術使人將本人之物交│
│  │      │      │      │付，各處有期徒刑陸月，均│
│  │      │      │      │減為有期徒刑參月，扣案之│
│  │      │      │      │詐騙客戶名單筆記本、詐騙│
│  │      │      │      │人頭帳戶雜記紙、教戰手冊│
│  │      │      │      │、偽造之「臺北地方法院行│
│  │      │      │      │政凍結管收執行命令」及「│
│  │      │      │      │高雄地方法院行政凍結管收│
│  │      │      │      │執行命令」共伍箱均沒收之│
│  │      │      │      │。                      │
├─┼───┼───┼───┼────────────┤
│十│九十五│午○○│四十二│辛○○、戊○○、癸○○、│
│五│年十二│      │萬八千│乙○○、巳○○共同冒充公│
│  │月八日│      │元    │務員而行使其職權，各處有│
│  │      │      │      │期徒刑肆月，均減為有期徒│
│  │      │      │      │刑貳月；又共同意圖為自己│
│  │      │      │      │不法所有，以詐術使人將本│
│  │      │      │      │人之物交付，各處有期徒刑│
│  │      │      │      │陸月，均減為有期徒刑參月│
│  │      │      │      │，扣案之詐騙客戶名單筆記│
│  │      │      │      │本、詐騙人頭帳戶雜記紙、│
│  │      │      │      │教戰手冊、偽造之「臺北地│
│  │      │      │      │方法院行政凍結管收執行命│
│  │      │      │      │令」及「高雄地方法院行政│
│  │      │      │      │凍結管收執行命令」共伍箱│
│  │      │      │      │均沒收之。              │
├─┼───┼───┼───┼────────────┤
│十│九十五│丁○○│七百二│辛○○、戊○○、癸○○、│
│六│年十二│      │十三萬│乙○○、巳○○共同冒充公│
│  │月十一│      │元    │務員而行使其職權，各處有│
│  │日    │      │      │期徒刑肆月，均減為有期徒│
│  │      │      │      │刑貳月；又共同意圖為自己│
│  │      │      │      │不法所有，以詐術使人將本│
│  │      │      │      │人之物交付，各處有期徒刑│
│  │      │      │      │陸月，均減為有期徒刑參月│
│  │      │      │      │，扣案之詐騙客戶名單筆記│
│  │      │      │      │本、詐騙人頭帳戶雜記紙、│
│  │      │      │      │教戰手冊、偽造之「臺北地│
│  │      │      │      │方法院行政凍結管收執行命│
│  │      │      │      │令」及「高雄地方法院行政│
│  │      │      │      │凍結管收執行命令」共伍箱│
│  │      │      │      │均沒收之。              │
├─┼───┼───┼───┼────────────┤
│十│九十五│酉○○│一百二│辛○○、戊○○、癸○○、│
│七│年十二│      │十九萬│乙○○、巳○○共同行使偽│
│  │月十二│      │七千七│造公文書，各處有期徒刑壹│
│  │日    │      │百元  │年貳月，均減為有期徒刑柒│
│  │      │      │      │月；又共同冒充公務員而行│
│  │      │      │      │使其職權，各處有期徒刑肆│
│  │      │      │      │月，均減為有期徒刑貳月；│
│  │      │      │      │又共同意圖為自己不法所有│
│  │      │      │      │，以詐術使人將本人之物交│
│  │      │      │      │付，各處有期徒刑陸月，均│
│  │      │      │      │減為有期徒刑參月，扣案之│
│  │      │      │      │詐騙客戶名單筆記本、詐騙│
│  │      │      │      │人頭帳戶雜記紙、教戰手冊│
│  │      │      │      │、偽造之「臺北地方法院行│
│  │      │      │      │政凍結管收執行命令」及「│
│  │      │      │      │高雄地方法院行政凍結管收│
│  │      │      │      │執行命令」共伍箱均沒收之│
│  │      │      │      │。                      │
├─┼───┼───┼───┼────────────┤
│十│九十五│未○○│五萬元│辛○○、戊○○、癸○○、│
│八│年十二│      │      │乙○○、巳○○共同行使偽│
│  │月二十│      │      │造公文書，各處有期徒刑壹│
│  │七日  │      │      │年貳月，均減為有期徒刑柒│
│  │      │      │      │月；又共同冒充公務員而行│
│  │      │      │      │使其職權，各處有期徒刑肆│
│  │      │      │      │月，均減為有期徒刑貳月；│
│  │      │      │      │又共同意圖為自己不法所有│
│  │      │      │      │，以詐術使人將本人之物交│
│  │      │      │      │付，各處有期徒刑陸月，均│
│  │      │      │      │減為有期徒刑參月，扣案之│
│  │      │      │      │詐騙客戶名單筆記本、詐騙│
│  │      │      │      │人頭帳戶雜記紙、教戰手冊│
│  │      │      │      │、偽造之「臺北地方法院行│
│  │      │      │      │政凍結管收執行命令」及「│
│  │      │      │      │高雄地方法院行政凍結管收│
│  │      │      │      │執行命令」共伍箱均沒收之│
│  │      │      │      │。                      │
├─┼───┼───┼───┼────────────┤
│十│九十六│地○○│六十萬│辛○○、戊○○、癸○○、│
│九│年一月│      │元    │乙○○、巳○○共同冒充公│
│  │十一日│      │      │務員而行使其職權，各處有│
│  │      │      │      │期徒刑肆月，均減為有期徒│
│  │      │      │      │刑貳月；又共同意圖為自己│
│  │      │      │      │不法所有，以詐術使人將本│
│  │      │      │      │人之物交付，各處有期徒刑│
│  │      │      │      │陸月，均減為有期徒刑參月│
│  │      │      │      │，扣案之詐騙客戶名單筆記│
│  │      │      │      │本、詐騙人頭帳戶雜記紙、│
│  │      │      │      │教戰手冊、偽造之「臺北地│
│  │      │      │      │方法院行政凍結管收執行命│
│  │      │      │      │令」及「高雄地方法院行政│
│  │      │      │      │凍結管收執行命令」共伍箱│
│  │      │      │      │均沒收之。              │
├─┼───┼───┼───┼────────────┤
│附│      │      │共二千│應執行刑如主文所示      │
│註│      │      │三百八│                        │
│  │      │      │十七萬│                        │
│  │      │      │二千八│                        │
│  │      │      │百元  │                        │
└─┴───┴───┴───┴────────────┘
